【裁判字號】    96,訴,4639
【裁判日期】    970125
【裁判案由】    毒品危害防制條例
【裁判全文】
臺灣板橋地方法院刑事判決              96年度訴字第4639號
公  訴  人  臺灣板橋地方法院檢察署檢察官
被      告  甲○○
上列被告因毒品危害防制條例案件，經檢察官提起公訴（96年度
毒偵字第8985號），被告於本院準備程序進行中就被訴事實為有
罪之陳述，並聽取當事人之意見後，經本院合議庭裁定由受命法
官獨任進行簡式審判程序，並判決如下：
    主  文
甲○○施用第一級毒品，累犯，處有期徒刑拾月，扣案第一級毒
品海洛因壹包（淨重零點壹公克）、殘渣袋貳只內之海洛因殘留
（量微，無法榜重）均沒收銷燬、殘渣袋貳只均沒收；又施用第
二級毒品，累犯，處有期徒刑肆月，扣案第二級毒品安非他命參
包（合計淨重壹點捌公克）均沒收銷燬。應執行有期徒刑壹年。
扣案第一級毒品海洛因壹包（淨重零點壹公克）、殘渣袋貳只內
之海洛因殘留（量微，無法榜重）、第二級毒品安非他命參包（
合計淨重壹點捌公克）均沒收銷燬；殘渣袋貳只均沒收。
    事  實
一、甲○○曾犯有傷害罪、麻醉藥品罪、瀆職罪、槍砲彈藥刀械
    管制條例罪、恐嚇罪、偽造貨幣罪、妨害自由罪、偽造文書
    罪、毒品罪等前科；嗣其前因施用毒品案件，經送觀察、勒
    戒後，認有繼續施用毒品之傾向，經本院裁定令入戒治處所
    施以強制戒治，並於民國88年10月12日戒治期滿，由臺灣板
    橋地方法院檢察署檢察官以88年度戒毒偵字第108 號不起訴
    處分確定；復因施用毒品案件，經本院裁定令入戒治處所施
    以強制戒治，因法律修正而免強制戒治執行，並經臺灣板橋
    地方法院檢察署檢察官以92年度毒偵字第1783號起訴，經本
    院以92年度訴字第2302號判處應執行有期徒刑10月確定；另
    其因瀆職罪案件，經臺灣高等法院以85年度上更一字第895
    號判決判處有期徒刑1 年2 月，嗣經最高法院於89年4 月13
    日以89年度臺上字第1841號判決上訴駁回確定；所犯偽造有
    價證券罪另經本院於87年9 月3 日以87年度訴字第293 號判
    決判處有期徒刑3 年4 月，而於88年6 月29日確定，上開三
    罪接續執行，而於96年1 月22日縮刑期滿執行完畢出監。詎
    其仍不知悔改，復基於施用第一、二級毒品之犯意，於96年
    9 月5 日15時至16時許間，在臺北縣樹林市○○路349 號「
    卡爾卡頌汽車旅館」106 號房內，由甲○○將第一級毒品海
    洛因放置於香煙點燃方式施用海洛因；隨後再於同房內，將
    第二級毒品安非他命放置於玻璃球吸食器，然後加以燒烤吸
    食安非他命，以上開方式各自施用第一級毒品海洛因與第二
    級毒品安非他命1 次。嗣甲○○於96年9 月5 日18時10分許
    ，在上址為警查獲，並扣得甲○○所有之第一級毒品海洛因
    1 包（淨重0.1 公克）、第二級毒品安非他命3 包（合計淨
    重1.8 公克）及甲○○所有供施用第一級毒品海洛因之剩餘
    殘渣袋2 只（內含第一級毒品海洛因殘留，量微無法磅重）
    等物。
二、案經臺北市政府警察局北投分局報請臺灣板橋地方法院檢察
    署檢察官偵查起訴。
    理  由
一、上開事實，業據被告甲○○於本院準備程序與審理時供承不
    諱（本院卷第38頁、第42頁）；又被告於如事實欄第一段所
    述時地經警查獲後採尿檢驗結果，所採尿液各含有鴉片類嗎
    啡、安非他命類甲基安非他命陽性反應一節，此有臺北市政
    府警察局北投分局查獲煙毒案件尿液送驗記錄簿（被告甲○
    ○部分）影本1 紙與台灣尖端先進生技醫藥股份有限公司濫
    用藥物尿液檢驗報告1 紙各在卷可憑（96年度偵字第20575
    號偵查卷第143 頁至第144 頁）；又自被告甲○○身上查獲
    之晶體3 包，經送初步檢驗結果，呈第二級毒品安非他命陽
    性反應，合計淨重1.8 公克；白粉1 包，經送初步檢驗結果
    ，呈嗎啡（海洛因）陽性反應，淨重0.1 公克各等情，此有
    臺北市政府警察局北投分局查獲涉嫌毒品危害防制條例案件
    毒品初步檢驗報告單與照片各1 紙在卷足憑（同上偵查卷第
    75頁至第80頁）；此外有扣押物品目錄表1 紙（編號3 、4
    、6） 、海洛因殘渣袋2 只等各在卷可稽（同上偵查卷第67
    頁）。綜上調查，本件事證明確，被告犯行應堪認定。
二、核被告甲○○所為，係犯毒品危害防制條例第10條第1 項、
    第2 項之施用第一級、第二級毒品罪；被告持有海洛因、安
    非他命犯行，各為施用之高度行為所吸收，均不另論罪。查
    被告有如事實欄第一段所載犯罪科刑執行情形，有臺灣高等
    法院被告前案紀錄表一份在卷足憑；其於受有期徒刑執行完
    畢後，5 年內故意再犯本件有期徒刑以上之上開二罪，應分
    別依刑法第47條第1 項規定論以累犯，並加重其刑；其所犯
    上開二罪行為互殊、犯意各別，應依數罪併合處罰。爰審酌
    被告曾有多次犯罪前科，品行不佳，此有前揭被告前案紀錄
    表一紙在卷足憑；另參酌被告前有因施用毒品案件受刑事處
    罰前科，詎其仍未戒斷其施用毒品之惡習，竟再犯本件施用
    毒品二罪犯行，顯見其不思悔改，兼衡其犯後業已坦承犯行
    ，態度尚稱良好等一切情狀，分別就其施用第一級、第二級
    毒品犯行量處如主文所示之刑，並定應執行之刑，以資懲儆
    。
三、沒收銷燬與沒收：
1、扣案之第一級毒品海洛因1 包（淨重0.1 公克）、安非他命
    3 包（合計淨重1.8 公克）及殘渣袋2 只內含有海洛因殘留
    （量微，無法磅重），均應依毒品危害防制條例第18條第1
    項前段規定宣告沒收銷燬。
2、另含有海洛因殘留之殘渣袋2 只，係告甲○○所有供裝施用
   第一級毒品海洛因犯罪所用之物，爰均依刑法第38條第1項
   第2款規定宣告沒收。
據上論斷，應依刑事訴訟法第299條第1項前段、第273條之1第1
項、毒品危害防制條第10條第1項、第2項、第18條第1項前段，
刑法第11條前段、第47條第1 項、第51條第5 款，第38條第1項
第2 款，判決如主文。
本案經檢察官連思藩到庭執行職務。
中    華    民    國    97    年    1     月    25    日
                    刑事第二庭  法  官 陳坤地
上列正本證明與原本無異。
如不服本判決，應於送達後十日內敘明上訴理由，向本院提出上
訴狀。
                                書記官 林壯隆
中    華    民    國    97    年    1     月    28    日
附錄本案論罪科刑法條全文：
毒品危害防制條例第10條
施用第一級毒品者，處 6 月以上 5 年以下有期徒刑。
施用第二級毒品者，處 3 年以下有期徒刑。


司法院資訊處製作；財團法人民間司法改革基金會備份。
